# 非控股东让渡所持有的企业部分股份向企业债权人偿债的处理

提问人：yjhly2011 时间：2022-01-23 10:53:04
各位好， 2021 年注会会计教材，收入费用和利润一章中：
企业发生破产重整，其非控股股东因执行人民法院批准的破产重整计划，通过让渡所持有的该企业部分股份向企业债权人偿债的，企业应将非控股股东所让的股份，按照其在让渡之日的公允价值计入所有者权益（资本公积），减少所豁免债务的账面价值，并将让渡股份公允价值与被豁免的账面价值之间的差额计入当期损益。控股股东按照破产重整计划，让渡了所持有的部分企业股权，向企业债权人偿债的，该企业也按此原则处理。
问题：根据文字表述，一方面减少债务，一方面增加所有者权益（资本公积），但这里是说让渡股份，个人理解应该是减少实收资本（或股本），不知大家是怎样理解的，谢谢！

回答人：chenyiwei
这里的“让渡股份”是指股东将其原持有的被重整企业股份让渡给被重整企业的债权人，以代被重整企业偿还其部分债务。这种情况不改变重整企业自身的实收资本。所以被重整企业是将无需偿还的债务转为资本公积。